【裁判字號】    90,交抗,7
【裁判日期】    900111
【裁判案由】    聲明異議
【裁判全文】
臺灣高等法院臺中分院刑事裁定                        九十年度交抗字第七號
    抗  告  人
    即受處分人  甲○○
右列抗告人因違反道路交通管理處罰條例案件，不服台灣臺中地方法院於民國八十九
年十月二十二日之八十九年度交聲字第七七號裁定，提起抗告，本院裁定如左：
    主  文
抗告駁回
    理  由
一、受處分人即抗告人甲○○（以下簡稱抗告人）於八十九年四月十四日凌晨零時四
    十三分許，於台中市○○路醉鴛鴦餐廳用餐後，駕駛車牌號碼ＬＳ—六五五六號
    自小客車離去，旋即為警隨後於台中市○○路與松竹路口時攔檢並作酒精測試，
    認定抗告人酒後駕車而予以處分，惟抗告人不服原處分機關所為之處分而聲明異
    議。
二、原審裁定略以：抗告人對於當日有飲酒之事實並不否認，且依當日警員對抗告人
    攔檢所作之酒精測試，其吐氣所含酒精成份更超過每公升０．二五毫克，而達每
    公升０．五一毫克，有檢測單一紙在卷可憑，是抗告人違規之事證明確，而認其
    違反道路交通安全規則第一百十四條、道路交通管理處罰條例第三十五條，裁處
    罰款新台幣六千元，逾期者，處以一萬二千元，並吊扣駕駛執照六個月之處分。
    雖抗告人辯稱員警所持檢測機器故障，惟經證人即舉發之員警吳明信到庭證稱：
    「第一次我們帶去的測試器是好的，列表機是壞的，所以我回去拿列表機，第二
    次列表機有印出來」、「列表機和測試器是分開的，但插在同一部機器上測試」
    等語在卷，有其提出之測試器、印表機拆解、組合照片四張在卷可稽，測試器和
    列表機確係得以拆解分離，列表機之故障不致影響測試之功能，且抗告人亦自承
    並不清楚測試器或列表機故障，是足認員警所言測試器並未故障，經更換列表機
    後及得列印測試結果乙節為真，因而駁回抗告人之聲明異議。
三、抗告人不服原審所為之裁定而提起抗告，其意旨略稱：(一)原審裁定書第二頁第十
    二行員警吳信明到庭結證稱：「第一次我們帶去的檢測器是好的，列表機是壞的
    ，所以我回去拿列表機，第二次列表機有印出來。」既未吐氣測試，員警即說機
    器故障，怎知列表機好壞？(二)重新更換機器後施以吐氣測試，檢測單上被測人欄
    記載「拒簽」二字，而違反道路交通管理事件通知單並未記載「拒簽」二字，證
    明檢測單是事後回警局列印。(三)員警有無拍打測試器乙事，經傳另一名員警未到
    庭，卻又不採信抗告人說詞，員警確有執行不當云云。
四、經查：抗告人對於當日有飲酒之事實並不否認，且依當日員警對抗告人攔檢所作
    之酒精測試，其吐氣所含酒精成份更超過每公升０．二五毫克，而達每公升０．
    五一毫克，有檢測單一紙在卷可憑，是抗告人違規之事證明確，雖抗告人辯稱：
    (1)「未吐氣測試員警即說機器故障，怎知列表機好壞？」，惟抗告人確有經員警
      施以吐氣測試，並列印檢測單，該檢測單亦經抗告人友人轉交，此亦為抗告人
      於原審聲明異議時所自承，是以抗告人所辯即無理由；
    (2)又其復辯稱：「檢測單是事後回警局所列印」，惟抗告人於原審聲明異議時，
      亦自承檢測機器故障，經員警回去取來另一個檢測器對其檢測，員警於檢測完
      畢後未將檢測單交給抗告人，而係交給伊朋友轉交給伊等語，故員警對抗告人
      完成酒精濃度測試後，有將檢測單交予抗告人，堪以認定。是抗告人所辯即非
      可採，蓋以原處分機關依據檢測結果逕對於抗告人為前揭之處分，並無須以抗
      告人是否有於檢測結果報告單上簽名為要件，則縱使抗告人事實上拒絕簽名，
    而經員警於檢測結果報告單上註記「拒簽」字樣，亦不影響原處分之效力；
    (3)又抗告人雖指稱「員警確有拍打檢測機器」乙節，業經原審傳喚證人吳明信證
      稱：「測試機與列表機確係得以拆解分離，列表機之故障不致影響測試之功能
      」，且抗告人亦自承並不清楚係測試器或列表機故障，是員警有無拍打測試器
      乙節，自無從認定，自不能據抗告人片面之指訴，即謂員警確有此行為致影響
      對於抗告人酒精檢測之結果，是原審裁定核無不合，本件抗告為無理由，應予
      以駁回。
五、據上論斷，應依道路交通案件處理辦法第二十六條、刑事訴訟法第四百十二條，
    裁定如主文。
中      華      民      國      九十     年       一      月    十一    日
                                    臺灣高等法院臺中分院刑事第八庭
                                          審判長法  官  羅  得  村
                                                法  官  劉  榮  服
                                                法  官  古  金  男
右正本證明與原本無異。
不得再抗告。
                                                書記官  林  世  傑
中  華      民      國      九十     年       一      月     十五   日
                                                                        Ｉ


司法院資訊處製作；財團法人民間司法改革基金會備份。
